【裁判字號】    90,易,1903
【裁判日期】    901210
【裁判案由】    傷害
【裁判全文】
臺灣臺中地方法院刑事判決                          九十年度易字第一九三號
    公  訴  人  臺灣臺中地方法院檢察署檢察官
    被      告  丙○○
                乙○○○
                甲○○
右被告等因傷害等案件，經檢察官提起公訴（九十年度偵字第五七九０號），本院判
決如左：
    主  文
丙○○以加害生命、財產之事，恐嚇他人致生危害於安全，處罰金壹仟元，如易服勞
役，以佰元折算壹日。被訴毀損部分公訴不受理。
乙○○○被訴傷害部分公訴不受理。
甲○○被訴傷害部分公訴不受理。
    事  實
一、丙○○（前曾有違反懲治盜匪條例前科，又於八十四年五月一日，因違反槍砲彈
    藥刀械管制條例案件，經本院判處有期徒刑四月確定，並於八十四年五月二十三
    日經易科罰金執行完畢，不構成累犯）與乙○○○係夫妻，渠二人與甲○○間有
    互助會會款之糾紛，丙○○、乙○○○二人乃於九十年三月二日下午四時許，共
    同至臺中縣外埔鄉○○村○○路（公訴人誤繕為三坎村三坎路）二十三之二號找
    甲○○催討所欠會款，雙方因對會款之金額認知不同，竟一言不合發生爭執，詎
    甲○○與乙○○○竟各基於普通傷害之犯意相互拉扯，致甲○○受有右手指、手
    背、手腕多處抓傷，右肩部挫傷，乙○○○亦受有右下腹扭傷後疼痛（傷害部分
    均當庭經撤回告訴），後因甲○○要打電話報警，丙○○見狀即前往阻止，並出
    手將辦公桌上之電話線拉斷（普通毀損罪部分亦經當庭撤回告訴），並另基於加
    害生命、財產之犯意，當場對甲○○出言恐嚇稱：「要甲○○小心點，要讓其工
    廠經營不下去，出門要保重，否則會讓你死的很難看」等語，使甲○○因而心生
    畏懼，致生危害於其生命、財產之安全。
二、案經甲○○、乙○○○訴由臺中縣警察局大甲分局報請臺灣臺中地方法院檢察署
    檢察官偵查起訴。
    理  由
壹、有罪部分：
一、訊據被告丙○○對於在右揭時、地出言恐嚇甲○○之事實，業經被告丙○○於本
    院審理時坦承不諱，核與被害人甲○○及證人即現目擊者曾呈瑞到庭所指述及結
    證之情節相符，足認被告丙○○此部分之自白核與事實相符，足堪採信，本件事
    證明確，被告丙○○以加害生命、財產之事，恐嚇甲○○致生危害於甲○○生命
    、財產之安全之犯行洵堪認定。
二、核被告丙○○所為，係犯刑法第三百零五條之恐嚇危害安全罪。爰審酌被告丙○○之素行、犯罪之動機、目的、手段、所生危害及犯罪後坦承犯行態度尚屬良好
    ，且亦與被害人甲○○達成和解（詳見本院九十年十一月二十六日審判筆錄）等
    一切情狀，量處如主文所示之刑，並諭知易服勞役之折算標準，以示懲儆。
貳、不受理部分：
一、公訴意旨略以：被告丙○○與乙○○○係夫妻，渠二人與甲○○間有互助會會款
    之糾紛，丙○○、乙○○○二人乃於九十年三月二日下午四時許，共同至臺中縣
    外埔鄉○○村○○路二十三之二號找甲○○催討所欠會款，雙方因對會款之金額
    認知不同，竟一言不合發生爭執，詎甲○○與乙○○○竟各基於普通傷害之犯意
    相互拉扯，致甲○○受有右手指、手背、手腕多處抓傷，右肩部挫傷等傷害，乙○○○亦受有右下腹扭傷後疼痛等傷害，後因甲○○要打電話報警，丙○○見狀
    即前往止阻，並出手將辦公桌上之電話線拉斷。因認被告乙○○○、甲○○及丙○○分別涉犯有刑法第二百七十七條第一項之普通傷害罪嫌（指乙○○○、甲○○）及同法第三百五十四條之普通毀損罪嫌（指丙○○）。
二、按告訴乃論之罪，告訴人於第一審辯論終結前得撤回告訴，又告訴經撤回者，法
    院應諭知不受理之判決，此為刑事訴訟法第二百三十八條第一項、第三百零三條
    第三款定有明文。
三、查本件被告乙○○○、甲○○及丙○○被訴分別涉犯有刑法第二百七十七條第一
    項之普通傷害罪嫌（指乙○○○、甲○○）及同法第三百五十四條之普通毀損罪
    嫌（指丙○○）部分，雖經檢察官提起公訴，認被告乙○○○、甲○○二人均係
    犯刑法第二百七十七條第一項之普通傷害罪，而被告丙○○則係犯刑法第三百五
    十四條之普通毀損罪，然依刑法第二百八十七條前段及同法第三百五十七條之規
    定，均係屬告訴乃論之罪，茲經告訴人乙○○○（對甲○○）、甲○○（對乙○○○、丙○○）於第一審辯論終結前撤回告訴，依照前開法條之規定，自應就被
    告乙○○○、甲○○二人被訴普通傷害罪部分及被告丙○○被訴普通毀損罪部分
    ，均諭知為不受理之判決。
據上論斷，應依刑事訴訟法第二百九十九條第一項前段、第三百零三條第三款，刑法
第三百零五條、第四十二條第二項，罰金罰鍰提高標準條例第一條前段、第二條，判
決如主文。
本案經檢察官林弘政到庭執行職務。
中      華      民      國      九十      年      十二      月    十    日
                                    臺灣臺中地方法院刑事第四庭
                                        法  官  許  旭  聖
右正本證明與原本無異。
如不服本判決，應於收受送達之日起十日內向本院提出上訴狀（須附繕本），上訴於
臺灣高等法院臺中分院。
                                        書記官
中      華      民      國      九十      年      十二      月    十    日
附錄本案論罪科刑法條全文：
刑法第三百零五條：
以加害生命、身體、自由、名譽、財產之事，恐嚇他人致生危害於安全者，處二年以
下有期徒刑、拘役或三百元以下罰金（罰金數額已提高十倍）。


司法院資訊處製作；財團法人民間司法改革基金會備份。
